
<!doctype html>
<html lang="fr">
    <head>
        <meta charset="utf-8">
        <title>Réunion du 2019-03-19 - Association Sans Nom - Libre et sécurité à 42</title>
        <meta name="description" content="Compte rendu de la réunion du 19 mars 2019 de l'ASN, l'association étudiante de 42 pour tout ce qui touche au Libre et à la sécurité !">
        <meta http-equiv="x-ua-compatible" content="ie=edge">
        <meta name="viewport" content="width=device-width, initial-scale=1.0">
        <link rel="manifest" href="/site.webmanifest">
        <link rel="apple-touch-icon" href="/icon.png">
        <link rel="icon" href="/favicon.ico">

        <link rel="alternate" type="application/rss+xml" title="RSS" href="&#x2f;rss.xml">


        <link rel="stylesheet" href="/main.css">

    </head>
    <body>

        <nav id="menu">
            <div id="logo">
                <a href="/">
                    <img src="/images/logo.svg" alt="Logo ASN">
                    <div>
                        <h1>Association Sans Nom</h1>
                        <p>Libre et Sécurité à 42</p>
                    </div>
                </a>
            </div>
            <div id="menulinks">
                <a href="/activités/">Activités</a>
                <a href="/contact/">Discussions</a>
                <a href="/adherer/">Adhésion</a>
                <a href="/documentation/">Documentation</a>
                <a href="/statuts/">Statuts</a>
            </div>
        </nav>
        <nav id="context">

  
    
    <a href="/">asn</a>
  
    
    <a href="/activités/">nos activités</a>
  
    
    <a href="/activités/réunions/">réunions et ag</a>
  
  
    <a>réunion du 2019-03-19</a>

        </nav>
        <main class="container">


<section id="date">
  Mardi 19 mars 2019
</section>

<section id="page">
<h1 id="asn-compte-rendu-de-la-reunion-du-19-mars-2019">ASN - Compte rendu de la réunion du 19 mars 2019</h1>
<p>Nombre de participants : une douzaine dont 2 ou 3 en remote</p>
<h2 id="1-avancement-des-demarches-administratives">1) Avancement des démarches administratives</h2>
<p>Nous avons une assurance (comme demandé par 42 pour pouvoir réserver des salles dans l'établissement).
Nous avons choisi une police d'assurance de la MAE qui coute environ 32€, soit environ 28€ et quelque pour cette année parce qu'elle ne commençait pas en janvier.</p>
<p>Il faudra ajouter la signature du trésorier au compte en banque.</p>
<h2 id="2-serveur">2) Serveur</h2>
<p>Nous allons essayer de nous faire sponsoriser notre serveur.</p>
<ul>
<li>Soit par OVH (en recontactant le type avec qui pk avait parlé)</li>
<li>Soit par Free (le contact de Charly ne répond pas, mais il y a d'autres pistes)</li>
<li>Soit par Octopuce (@thifranc se propose de demander)</li>
</ul>
<p>Nous avons défini une config de base qui pourrait nous aller pour le serveur :</p>
<ul>
<li>server dédié</li>
<li>4 cœurs</li>
<li>8 / 16 Go RAM</li>
<li>2 * 500 Go HDD</li>
</ul>
<h2 id="3-documentation">3) Documentation</h2>
<p>pk est en train d'écrire de la documentation directement sur le site. Ce n'est pas encore prêt mais il va le mettre en ligne quelques jours après la réunion.
Tout le monde pourra proposer des modifications via Github.</p>
<h2 id="4-adminsys">4) AdminSys</h2>
<p>Il faudra noter les gens intéressés pour participer à l'installation et l'administration du serveur.
On pourra se retrouver en cluster pour bosser dessus ensemble. Ça permettra que tout le monde comprenne à peu près comment ça fonctionne, et on pourra écrire la documentation en même temps.</p>
<p>Il y a aussi quelques choix techniques à faire pour lesquels les décisions seront prises entre les gens qui vont s'en occuper (et éventuellement la maitrise qu'ils ont des technos en question). On a par exemple discuté de l'utilisation de conteneurs ou de VMs.</p>
<h2 id="5-services">5) Services</h2>
<p>Nous allons aussi faire une liste de services qu'on voudrait sur le serveur.
Lorsqu'on a parlé de serveur mail et de LDAP, certains ont revu Roger Skyline 2 passer devant leurs yeux avec un rictus de souffrance :P</p>
<ul>
<li>DNS (?)</li>
<li>Mail (OpenSMTPd/Postfix/Exim, Dovecote (?), DKIM, spamd/SpamAssassin, clamav (?) …)</li>
<li>LDAP (OpenLDAP) ?</li>
<li>Le site statique</li>
<li>Git Web (Gitea/Gitlab…)</li>
<li>CTF (CTFd + challenges)</li>
<li>Partage de fichiers (Nextcloud/Owncloud…)</li>
<li>Agenda (Nextcloud/Radical…)</li>
<li>Gestion des membres (Galette… ou un truc mieux)</li>
<li>Gestion d'une base de liens et ressources dans laquelle on peut chercher</li>
<li>Discussion en direct (Matrix.org/jabber/IRC)</li>
<li>Discussion pas en direct (Mailman 3/Sympa, Flarum/Discourse)</li>
</ul>
<h2 id="6-lock-picking">6) Lock picking</h2>
<p>pk s'occupe seul des ateliers lock picking.
Il préfèrerait partager cette tache avec d'autres et pouvoir s'engager sur d'autres activités (et que ça ne s'arrête pas quand il ne sera plus là).
Plusieurs membres ont proposé d'alterner. pk peut faire une séance de formation des organisateurs (rien de bien compliqué, il n'y a pas besoin d'arriver à ouvrir une serrure pour expliquer comment on fait :P).</p>
<h2 id="7-pas-sage-en-seine">7) Pas Sage en Seine</h2>
<p>Il y a eu un appel pour organiser un atelier lock picknig à Pas Sage en Seine, comme il y a 2 ans (où nous avions aidé à le faire avec Dylan). pk pense que ça pourrait être intéressant, mais pas tout seul.</p>
<p>Il voudrait aussi avoir un stand pour présenter l'ASN (comme il y a deux ans également) mais… il faudrait qu'il y ait plusieurs personnes. Il n'y a pas d'obligation de rester sur le stand tout le temps mais ça ne sert à rien d'en avoir un si il est vide en permanence.</p>
<p>L'évènement dure 5 jours, mais on peut y être un seul jour, ou deux, trois, quatre, cinq… comme on veut ; il faut juste le dire.</p>
<p>Il y a une salle de conf, la salle en bas avec les stands et des ateliers, et des food truck à côté. C'est assez dans l'esprit hacker / fait main. Ça parle autant de technique que de politique ou de comment faire son pain :D.</p>
<h2 id="8-lehack">8) leHACK</h2>
<p>pk et Kara s'en occupent et attendent que les choses se débloquent au niveau de l'orga/l'ADM pour lancer les choses.</p>
<p>On aura encore des étudiants bénévoles, mais cette année, on s'occupera de peupler le stand de 42 avec des membres de l'ASN, ou au moins intéressés par la sécu et capables d'en parler.</p>

</section>

        </main>

        <footer id="footer">
            <p><span class="copyleft">Copyleft</span> 2017-2019 Association Sans Nom et contributeurs - <a href="https://github.com/asn42/website">code source</a> (<a href="https://github.com/asn42/website/blob/master/content/activités/réunions/réunion_2019-03-19/index.md">cette page</a>) - <a href="/documentation/services/website-sansnom-org/">documentation</a></p>
        </footer>



<script src="/js/youtube.js"></script>

    </body>
</html>
